臺灣臺中地方法院刑事判決
111年度易字第1037號
聲  請  人  臺灣臺中地方檢察署檢察官
被      告  謝文桔


上列被告因妨害風化等案件，經檢察官聲請以簡易判決處刑（11
1年度偵字第10774號），本院認不宜以簡易判決處刑，改依通常
程序審理，判決如下：
    主  文
乙○○犯散布猥褻文字罪，處拘役肆拾日，如易科罰金，以新臺幣
壹仟元折算壹日。
    犯罪事實
一、乙○○因對其前女友甲○○有所不滿，竟基於散布猥褻文字、散
    布文字誹謗之犯意，於民國111年1月20日下午3時許，在臺
    中市○○區○○路0段000號其住處內，以電腦連接網際網路後，
    使用其Facebook（下稱臉書）帳號「Wen Jie Hsieh」，接
    續在數名甲○○友人之臉書貼文公開發表：「【依汝背著文德
    約跑沒穿雨衣】去年依汝趁陳爸在中醫照顧肝癌的陳媽，約
    跑友到家中獨處並發生關係，期間還邊撫摸大腿邊和文德講
    電話，隔天晚上從大里回到太平，又跑到跑友家約跑，依汝
    ：就是那裡好舒服喔！！再快一點，不要停～大戰兩個回合
    後，依汝說：怎麼辦，感覺退不掉，還很想要…交往不到半
    年就約跑偷吃讓文德戴綠帽，令人鼻酸（建議到醫院檢查HI
    V病毒，以免染病）」此一內容包含描繪、論述性行為等猥
    褻文字之留言，藉此傳述與公共利益無關而足以貶損甲○○之
    名譽及社會評價之事。
二、案經甲○○訴由臺中市政府警察局太平分局報告臺灣臺中地方
    檢察署檢察官偵查後聲請簡易判決處刑。
    理  由
一、證據能力部分：
(一)本案認定犯罪事實所引用之卷內被告乙○○以外之人於審判外
    之陳述，檢察官、被告於辯論終結前均未對該等陳述之證據
    能力聲明異議，本院復審酌該等陳述作成時之情況，並無違
    法取證之瑕疵，亦認以之作為證據為適當，是本案有關被告
    以外之人於審判外之言詞或書面陳述等供述證據，自均得為
    證據。
(二)本案認定犯罪事實所引用之卷內非供述證據，並無證據證明
    係實施刑事訴訟程序之公務員違背法定程序所取得，且經本
    院於審理中提示並告以要旨而為調查時，檢察官、被告均未
    表示該等非供述證據不具證據能力，自應認均具有證據能力
    。　　
二、上揭犯罪事實，業據被告於警詢、偵訊及本院審理中坦承不
    諱（偵卷第17至20、47至48頁、本院易卷第25頁），且經證
    人即告訴人甲○○於警詢時證述明確（偵卷第21至24頁），並
    有臉書網頁頁面擷圖在卷可稽（偵卷第27頁），足認被告前
    開任意性之自白與事實相符，堪以採信。從而，本案事證明
    確，被告犯行足以認定，應予依法論罪科刑。
三、核被告所為，係犯刑法第235條第1項之散布猥褻文字罪、同
    法第310條第2項之散布文字誹謗罪。又被告以一行為同時觸
    犯散布猥褻文字罪、散布文字誹謗罪，為想像競合犯，應依
    刑法第55條前段之規定，從一重論以散布猥褻文字罪。
四、爰以行為人之責任為基礎，審酌被告不思理性處理其與告訴
    人之來往關係，竟以在告訴人友人之臉書貼文公開留言之方
    式，散布有礙於社會風化之猥褻文字，並傳述與公共利益無
    關而足以貶損告訴人名譽及社會評價之內容，所為實屬不該
    ；又被告於本案判決前，尚未就本案以和解、調解或其他方
    式賠償告訴人，足見本案所生損害猶未經被告於事後為相當
    填補；惟考量被告於本案行為前，未曾因刑事案件經法院論
    罪科刑，此有臺灣高等法院被告前案紀錄表在卷可憑，素行
    尚可，且告訴人就本案表示願意給被告自新機會、請求本院
    從輕量刑等意見（參本院易卷第17頁），以及被告坦承本案
    犯行之犯後態度，暨被告於本案審理中自陳之智識程度、生
    活狀況（本院易卷第26頁）等一切情狀，量處如主文所示之
    刑，並諭知易科罰金之折算標準，以示懲儆。
據上論斷，應依刑事訴訟法第299條第1項前段，刑法第235條第1
項、第310條第2項、第55條、第41條第1項前段，刑法施行法第1
條之1第1項，判決如主文。
本案經檢察官何昌翰聲請簡易判決處刑，檢察官丙○○到庭執行職
務。
中　　華　　民　　國　　111 　年　　7 　　月　　26　　日
                  刑事第三庭  法  官  蔡宗儒
以上正本證明與原本無異。
如不服本判決應於收受送達後20日內向本院提出上訴書狀，並應
敘述具體理由；其未敘述上訴理由者，應於上訴期間屆滿後20日
內向本院補提理由書（均須按他造當事人之人數附繕本）「切勿
逕送上級法院」。
告訴人或被害人對於判決如有不服，具備理由請求檢察官上訴者
，其上訴期間之計算係以檢察官收受判決正本之日期為準。
                              書記官  梁文婷
中　　華　　民　　國　　111 　年　　7 　　月　　27　　日
附錄本案論罪法條全文：
中華民國刑法第235條
散布、播送或販賣猥褻之文字、圖畫、聲音、影像或其他物品，
或公然陳列，或以他法供人觀覽、聽聞者，處2年以下有期徒刑
、拘役或科或併科9萬元以下罰金。
意圖散布、播送、販賣而製造、持有前項文字、圖畫、聲音、影
像及其附著物或其他物品者，亦同。
前二項之文字、圖畫、聲音或影像之附著物及物品，不問屬於犯
人與否，沒收之。
中華民國刑法第310條
意圖散布於眾，而指摘或傳述足以毀損他人名譽之事者，為誹謗
罪，處1年以下有期徒刑、拘役或1萬5千元以下罰金。
散布文字、圖畫犯前項之罪者，處2年以下有期徒刑、拘役或3萬
元以下罰金。
對於所誹謗之事，能證明其為真實者，不罰。但涉於私德而與公
共利益無關者，不在此限。